【裁判字號】    98,抗,184
【裁判日期】    980707
【裁判案由】    假處分
【裁判全文】
臺灣高等法院高雄分院民事裁定           98年度抗字第184號
抗  告  人  甲○○
上列抗告人因與相對人國泰世華商業銀行股份有限公司間聲請假
處分事件，對於民國98年5 月20日臺灣屏東地方法院98年度裁全
字第736 號裁定，提起抗告，本院裁定如下：
    主  文
抗告駁回。
抗告訴訟費用新台幣壹仟元由抗告人負擔。
    理  由
一、按債權人就金錢請求以外之請求，因請求標的之現狀變更，
    有日後不能強制執行，或甚難執行之虞，欲保全強制執行者
    ，得聲請假處分，民事訴訟法第532條定有明文。至債權人
    聲請假處分所欲保全強制執行之權利，債務人若有所爭執，
    應於現在或將來繫屬之本案訴訟中，由法院予以裁判解決，
    尚非假處分保全程序所應解決之事項（最高法院86年度台抗
    字第432 號判決參照）。
二、本件相對人即債權人主張：訴外人陳武進係陳張仙女之繼承
    人，並繼承陳張仙女對於相對人之債務，詎陳武進於民國98
    年5 月8 日，將其所有坐落屏東市○○段98之1 地號土地，
    應有部分1841分之1452（土地公告現值新台幣239 萬4656元
    ），以夫妻贈與之方式，移轉登記予抗告人；為恐系爭不動
    產之現狀變更，致有日後不能強制執行，或甚難執行之虞，
    陳明願供擔保以補釋明之不足，聲請裁定准予假處分等語，
    合於上開規定。原審酌定擔保金額而裁定如相對人之聲請，
    核無不合。抗告人抗告意旨以：陳武進於98年5 月8 日將系
    爭不動產以夫妻贈與方式移轉予抗告人時，尚未接獲任何相
    對人催告或法院強制執行之通知，乃正當權利之行使，無故
    意詐害相對人債權之情形，且陳張仙女為其三子陳武隆作保
    ，而對相對人負保證債務，陳武進毫不知情，復與陳張仙女
    早已分家，未同財共居，則依新修正之民法第1153條規定，
    陳武進對相對人並無債務可言云云，執為指摘原裁定不當，
    核係就相對人實體上債權是否存在之爭執，儘得循訴訟程序
    以為救濟，尚非本件保全程序所得審究。是抗告人據以提起
    本件抗告，為無理由，應予駁回其抗告。
據上論結，本件抗告為無理由，爰依民事訴訟法第495 條之1 第
1項 、第449 條第1 項、第95條、第78條，裁定如主文。
中    華    民    國    98    年    7    月     7     日
                            民事第一庭
                                審判長法官  黃金石
                                法      官  林健彥
                                法      官  謝肅珍
以上正本證明與原本無異。
如不服本裁定應於送達後10日內向本院提出再抗告狀（並按他造
當事人之人數附繕本），並繳納再抗告費新臺幣1,000 元。
再為抗告僅得以適用法規顯有錯誤為理由，並應委任律師為代理
人。
中    華    民    國    98    年    7     月    7     日
                                書  記  官  馬蕙梅
附註：
抗告人之配偶、三親等內之血親、二親等內之姻親，或抗告人為
法人、中央或地方機關時，其所屬專任人員具有律師資格並經法
院認適當者，亦得為第三審代理人。
抗告人或其法定代理人具有律師資格者及前項情形，應於提起抗
告或委任時釋明之。


司法院資訊處製作；財團法人民間司法改革基金會備份。
